臺灣高等法院刑事判決　　　　　　　　　　　　　九十一年度上易字第三一六二號
　　上　訴　人　臺灣桃園地方法院檢察署檢察官
　　被　　　告　丁○○　男　民.
　　　　　　　　丙○○　男　民.
　　　　　　　　乙○○　男　民.
　　　　　　　　甲○○　原名.
右上訴人因被告等賭博案件，不服臺灣桃園地方法院九十一年度易字第四一一號，中
華民國九十一年四月三十日及同年五月二十八日第一審判決（起訴案號：臺灣桃園地
方法院檢察署九十年度偵字第八○四三號）提起上訴，本院判決如左：
    主  文
上訴駁回。
    理  由
一、公訴意旨略以：被告丁○○、丙○○、乙○○，甲○○（原名陳國烜）分別基於
    概括之犯意，丁○○自民國（下同）九十年三月上旬起前往卓正標（業經判決確
    定）在桃園縣中壢市○○路二十四號一樓所開設之「三鶴電子遊藝場」，以該遊
    藝場所擺設之「ＰＫ帶牌高手」、「柏青司洛」等賭博性電動機具，連續賭博三
    次，丙○○自八十九年左右，前往上址以同一方式連續賭博十四次（原審誤載為
    自九十年五月初起，前往上址賭博四次），乙○○自八十九年十月間起，前往上
    址以同一方式連續賭博約十五次，甲○○自九十年五月初起，前往上址以同一方
    式連續賭博四次。嗣被告等於九十年五月九日十八時三十五分許，前往上址，以
    該遊藝場所擺設之賭博性電動機具賭玩時，為警查獲，並扣得卓正標擺設之賭博
    機具「ＰＫ帶牌高手」十九檯（內含IC板各一片）、「柏青司洛」二十三檯（內
    含IC板各一片）及其內代幣三百八十五枚，並於櫃檯起出賭資四萬五千一百元、
    供賭博用之贈代幣紀錄單六張、客人聯絡名片盒一盒及贈代幣錄影帶二捲等物，
    因認被告等均涉犯刑法第二百六十六條第一項之賭博罪嫌云云。
二、按犯罪事實應依證據認定之，無證據不得推定其犯罪事實。不能證明被告犯罪者
    ，應諭知無罪之判決。刑事訴訟法第一百五十四條、第三百零一條第一項分別定
    有明文。又認定犯罪事實須憑證據，為刑事訴訟法所明定，故被告犯罪嫌疑，經
    審理事實之法院，以盡其調查職責，仍不能發現確實之證據足資證明時，自應依
    法為無罪判決。且事實之認定，應憑證據，如未能發現相當證據，或證據不足以
    證明，自不能以推測或擬制之方法，以為裁判基礎。（最高法院二十年上字第八
    九三號、四十年臺上字第八六號分別著有判例可資參照）。
三、公訴人認定被告丁○○、丙○○、乙○○，甲○○涉有前開犯行，無非係以證人
    楊友陞（業經檢察官不起訴處分）於警局指訴前開賭博場所可兌換現金等語，並
    有上開證物扣案為憑，為其主要論據。
四、被告丁○○、甲○○於本院審理時未到庭，被告丁○○於原審及甲○○於檢察官
    偵訊時暨被告丙○○、乙○○於本院審理時固均坦承：伊等有多次前往「三鶴電
    子遊藝場」把玩前揭賭博機具等情不諱，惟均堅詞否認有賭博行為，被告丁○○
    辯稱：伊都將分數把玩完畢，並未兌換現金等語。被告甲○○辯稱：伊把玩電動
    玩具後有剩分時，開分小姐說可以保留，伊即保留，未曾兌換現金等語。被告丙○○辯稱：前開場所係電玩店，非賭博場所，其他客人得否換現金伊不知道，但
    伊並未兌換現金，如有贏的話，可以留下分數記載在卡片上下次再玩等語，被告
    乙○○辯稱：伊不曉得到底可不可以換現金，但伊從未換過等語。
四、經查：
(一)原審同案被告許智惠於警訊時供稱：「我們均屬娛樂，不能換現金」等語，原審
    同案被告張若燕於警訊時供稱：「一定要玩完，若不玩，機檯內的分數視同放棄
    」等語，原審同案被告邱月美於警訊時供稱：「（不特定客人在機檯內所留下的
    任何分數如何處理）將留下的分數押掉，表示客人棄權」等語，原審同案被告葉
    玉秀於警訊時供稱：「柏青司洛若中獎機檯會依押注枚數多寡掉落鋼片，玩完為
    止，掉落鋼片不能兌換現金輸贏，帶牌高手我不知道怎麼玩。我沒有親眼看見換
    現金情事」等語，均堅指無兌換現金情事。
(二)證人楊友陞於警訊時固供稱：「是在該店內安全門後方走道上，兌換現金．．．
    」等語，於檢察官偵訊時證稱：「先跟開分小姐說，開分小姐確認積分後，再跟
    她至店裡面之後面與另一男拿錢」等語，於原審時證稱：「．．．我玩ＰＫ帶牌
    高手，玩法是以一千元開分，一次以十塊押注，輸贏要看機台是否有出牌，如果
    不想玩了，就是要洗掉，如果不玩了，可以再兌換回現金，依螢幕上的分數兌換
    回現金，是在嗣後帶我去的朋友告訴我說可以兌換現金，我每次都有兌換現金，
    我去玩是為了娛樂。我有換錢是找許智惠（業經原審判決確定），是在店內後面
    換錢，我去了三、四次，帶我去的朋友帶我去換錢，每次換多少我忘記了，許智
    惠原本說不可以換，後來還是換現金給我。」等語，但並未明確指認被告等有兌
    換現金之行為，是依證人前開證詞，僅能證明「三鶴電子遊藝場」有以前開賭博
    性電動機具與不特定之客人賭博，尚不足以認定被告等確有洗分換錢之賭博行為
    。
(三)至本件雖扣得賭博機具「ＰＫ帶牌高手」十九檯（內含IC板各一片）、「柏青司
    洛」二十三檯（內含IC板各一片）及其內代幣三百八十五枚，並於櫃檯起出賭資
    四萬五千一百元、供賭博用之贈代幣紀錄單六張、客人聯絡名片盒一盒、贈代幣
    錄影帶二捲等物，亦僅能證明卓正標開設之「三鶴電子遊藝場」，以該遊藝場擺
    設「ＰＫ帶牌高手」、「柏青司洛」等賭博性電動機具供不特定之客人賭博，亦
    不足遽為不利被告等之認定。
(四)此外，復查無其他積極證據足資證明被告涉有前開犯行，自屬不能證明被告犯罪
    。
五、原審因予諭知被告無罪之判決，經核尚無違誤，公訴人上訴意旨略以：本件賭博
    場所採會員制以嚴格過慮賭客避免查緝，被告等多次前往該處把玩機台，應係熟
    客，參以本件機台把玩方式，其中「ＰＫ帶牌高手」開分下注，押中可得不定倍
    數分數，「柏青司洛」先換代幣，再投下住，連線中獎會掉不特定倍數之鋼片，
    如未中，投注之分數或代幣即歸機器，如一再重覆下注，毫無娛樂性可言，是被
    告等殊無以之娛樂消遣之理，亦無多次把玩而仍不知可以兌換賭金之可能，是以
    不論被告等連續前往把玩有無賭贏而兌換賭金，均應認其等已成立賭博之犯行云
    云。惟查：本件賭博場所原則上雖係採會員制以嚴格過慮賭客避免查緝，但亦未
    禁止非會員之客人前往把玩電動機台，已如前開證人楊友陞所述，尚不足以被告
    等多次前往把玩電動機台即推論被告等係會員而必有兌換現金情事。再按刑法上
    賭博罪之具備之要件之一，必須有賭博財物之行為始足構成，本件被告等前往把
    玩電動機台，既查無洗分換錢之事實，自不得以臆測之詞，即遽為被告等不利之
    認定。上訴人執此指摘原判決不當，為無理由，應予駁回。
六、被告丁○○、甲○○經合法傳喚，無正當理由不到庭，爰不待其陳述逕行判決。
據上論斷，應依刑事訴訟法第三百六十八條、第三百七十一條，判決如主文。
本案經經檢察官曾忠己到庭執行職務。
中      華      民      國    九十一    年     十二     月    三十一    日
                              台灣高等法院刑事第六庭
                                  審判長法  官  陳  春  秋
                                        法  官  王  麗  莉
                                        法  官  高  明  哲
右正本證明與原本無異。
不得上訴。
                                        書記官  李  垂  福
中      華      民      國     九十二   年      一      月       二     日
